臺灣高等法院刑事判決
109年度上易字第1488號
上  訴  人  
即  被  告  范廷達



上列上訴人即被告因詐欺案件，不服臺灣新北地方法院109年度
易緝字第20號，中華民國109年7月13日第一審判決（起訴案號：
臺灣新北地方檢察署107年度偵緝字第3071號），提起上訴，本
院判決如下：
    主  文
上訴駁回。
    理  由
一、按不服地方法院之第一審判決而上訴者，須提出上訴書狀，
    並應敘述具體理由，為上訴必備之程式。倘其上訴書狀已敘
    述理由，但所敘述者非屬具體理由，仍屬不符上訴之法定程
    式，由第二審法院以其上訴不合法律上程式，判決駁回，不
    生定期命補正之問題。此觀刑事訴訟法第350條第1項、第36
    1條、第362條前段及第367條前段之規定自明。且自同法第3
    61條之修法過程以觀，原草案為：「依前項規定提起上訴者
    ，其上訴書狀應敘述理由，並引用卷內訴訟資料，具體指摘
    原審判決不當或違法之事實。其以新事實或新證據為上訴理
    由者，應具體記載足以影響判決結果之理由」，嗣經修正通
    過僅保留「上訴書狀應敘述具體理由」之文字，其餘則刪除
    ，故所稱「具體理由」，並不以其書狀應引用卷內訴訟資料
    ，具體指摘原審判決不當或違法之事實，亦不以於以新事實
    或新證據為上訴理由時，應具體記載足以影響判決結果之情
    形為必要。但上訴之目的，既在請求第二審法院撤銷或變更
    第一審之判決，所稱「具體」，當係抽象、空泛之反面，須
    就不服判決之理由為具體之敘述而非空泛之指摘而言，亦即
    須就其所主張第一審判決有違法或不當之情形，舉出該案相
    關之具體事由足為其理由之所憑，而非徒托空言或漫事指摘
    ；若僅泛言原判決認事用法不當、採證違法或判決不公、量
    刑過重等空詞，而無實際論述內容，即無具體可言（最高法
    院106年第8次刑事庭會議決議意旨參照）。
二、本件上訴人即被告范廷達因犯刑法第339條第1項之詐欺取財
    罪，經原審判處有期徒刑8月，並諭知未扣案之犯罪所得新
    臺幣（下同）32萬8千元沒收，於全部或一部不能沒收或不
    宜執行沒收時，追徵其價額。原審係依憑被告之自白、證人
    即告訴人曹雨蒨、被告前妻凃毓萍、被告之母陳依潔、告訴
    人友人陳怡璇、熱浪新媒體股份有限公司（下稱熱浪公司）
    法務張琬平、易付寶國際企業社（下稱易付寶公司）負責人
    張光學於偵查中之證述，暨被告中國信託商業銀行（下稱中
    信銀行）帳號000000000000號帳戶、告訴人、證人凃毓萍、
    陳怡璇、陳依潔、李沛晴、巫思緯及易付寶公司之中信銀行
    帳號000000000000號帳戶、000000000000號帳戶、00000000
    0000號帳戶、000000000000號帳戶、000000000000號帳戶、
    000000000000號帳戶、000000000000號帳戶及熱浪公司永豐
    商業銀行帳號00000000000000號帳戶之開戶資料及交易明細
    、被告與告訴人之LINE通訊軟體對話紀錄、被告自民國106
    年4月22日至同年5月25日傳送予告訴人之簡訊擷圖、被告於
    106年4月22日、同年月25日、同年6月1日簽發之本票及借據
    等證據資料，認定被告犯前揭罪名，復審酌被告正值青壯，
    不思循正當途徑獲取所需，竟利用告訴人之信任，假藉事由
    斂取錢財，致告訴人蒙受財物及精神上損失，所為應予非難
    ，兼衡被告之素行、犯罪之動機、目的、手段、詐得之財物
    價值、雖稱有意與告訴人和解，惟於原審調解期日時未到庭
    ，迄今仍未賠償告訴人，及其於原審準備程序中坦承犯行之
    態度，暨職業、教育程度、經濟狀況及家庭環境等一切情狀
    ，酌情量處上揭罪刑。從形式上觀察，原判決均已詳述其所
    憑證據、認定理由及量刑之依據，並無認定事實錯誤、量刑
    瑕疵或任何違背法令之情形。
三、被告不服原判決，於109年7月21日具狀提起第二審上訴，上
    訴理由僅略稱：被告因此案被判8個月有期徒刑而須入獄服
    刑，又遭諭知沒收（犯罪所得）32萬8千元。家裡已經非常
    困苦，被關也要賠錢給政府跟告訴人，被告真的無法接受，
    懇請重新量刑，再給被告一次機會云云。　
四、按刑之量定，為求個案裁判之妥當性，法律賦予法院裁量之
    權，量刑輕重，屬為裁判之法院得依職權自由裁量之事項，
    苟其量刑已以行為人之責任為基礎，並斟酌刑法第57條各款
    所列情狀，在法定刑度內，酌量科刑，如無偏執一端，致明
    顯失出失入情形，即不得單就量刑部分遽指為不當或違法。
    原判決就被告之犯罪認定及科刑部分之量刑基礎，已於其理
    由欄內具體說明，業見前述，顯已斟酌刑法第57條各款事由
    而為刑之量定，係以行為人責任為基礎，兼顧對被告有利與
    不利之科刑資料，並未逾越法定刑度，亦無濫用裁量權而有
    顯然失入或有失衡平之情事。本件被告不服原判決而具狀上
    訴，形式上雖已敘述上訴理由，但其僅泛以無法接受原審判
    處之刑度、且入獄服刑仍無法免除犯罪所得之沒收及相關民
    事賠償等前揭情詞，上訴請求從輕量刑，然此無非純屬其主
    觀上對法院量刑之期盼，並未指出原判決之量刑有何不當或
    違法之處，揆諸首揭說明，被告上訴顯無具體理由而不合法
    定程式，應予駁回，並不經言詞辯論為之。
據上論斷，應依刑事訴訟法第367條前段、第372條，判決如主文
。　　
中　　華　　民　　國　　109 　年　　8 　　月　　14　　日
                  刑事第十五庭  審判長法　官  劉興浪
                                      法　官  林怡秀
                                      法　官  古瑞君
以上正本證明與原本無異。
不得上訴。
                                      書記官  林君縈
中　　華　　民　　國　　109 　年　　8 　　月　　14　　日